---
title: "Etude de la biométrie humaine"
author: "Laura Braeckevelt, Laura Toubeau, Margaux Renier, Lisa Mussoi"
date: "14/11/2018"
output: html_document
---

# Introduction
  Nous avons interrogé une série de personnes, selon des critères bien définis, sur leurs caractéristiques physiques (taille, masse, mensurations), leurs habitudes alimentaires ainsi que surleur activité physique aussi bien de nature sportive que dans la cadre professionnel. Ces données une fois répertoriées, nous nous sommes lancés dans une analyse de la biométrie humaine.

# But
  Récolte de données autour de la biométrie humaine afin de tirer des conclusions, suite à une analyse statistique appronfie, quant au taux de cas d'obésité dans le hainaut particulièrement.

# Matériels et méthodes

  Nous avons interrogé plusieurs personnes dans une tranche d'âge de 15 à 70 ans. Ensuite, nous les avons pesé en considérant une seule et unique balance afin de conserver la même erreur pour toutes les valeurs. C'est d'ailleurs pour cette raison qu'une conversion en fonction de l'erreur calculée pour la balance de laboratoire fût nécessaire. Un mètre ruban nous a également servi à mesurer leur tour de poignet, leur tour de taille, leur tour de hanche et leur hauteur. 
De plus, plusieurs questions leur ont été posées concernant : leur âge, leur genre, leur activité physique, leur profession (sédentaire, intermédiaire, active), leur consommation d'alcool, le nombre de fast-food par mois, de repas et de grignotage(s) par jour, la comsommation de viande hebdomadaire (quantitative) et leur lieu de résidence (dans le Hainaut ou non).

Dans un premier temps, ces diverses données ont été collectées et retranscrites dans une google sheet, cette googlesheet doit ensuite être importée. Pour ce faire, on utilise la fonction "read" et on colle le lien de la google sheet en le mettant en format "csv". Ile est nécessaire que ces ces données soient filtrées pour supprimer les "NA" c'est-à-dire les données non encodées pour avoir des résulats plus clairs. Ils sont clairs certes mais doivent être également exploitables sous forme de graphiques, voilà pourquoi, pour bien commencer à travailler, on définit les variables numériques et les variables facteurs. En dernier lieu, on effectue quelques tests et graphiques afin de pouvoir analyser et représenter les résultats de cette expérience. 

```{r setup, include=FALSE}
#packages
SciViews::R
library(skimr)
library(visdat)
library(viridis)
```


```{r importation data}
#import data

#biometry_2018 <- read$csv("https://docs.google.com/spreadsheets/d/e/2PACX-1vQoVtSWbENWzxbALxD0qyNDqxV4uSYqzLCtJgcNGE7ciT6nkWOjA9b6dMBHaSUY8Nw5f-mSpUEeN-3S/pub?output=csv ")

biometry_2018 <- readr::read_csv("https://docs.google.com/spreadsheets/d/e/2PACX-1vQoVtSWbENWzxbALxD0qyNDqxV4uSYqzLCtJgcNGE7ciT6nkWOjA9b6dMBHaSUY8Nw5f-mSpUEeN-3S/pub?output=csv", locale = locale(decimal_mark = ","))
write(biometry_2018, file = "../biometry_2018.rds", type = "rds")
```

```{r}
summary(biometry_2018)
```

```{r}
filter(biometry_2018,genre != "NA", hainaut!= "n") -> biometry
```

```{r}
biometry$acti_physique <- as.numeric(biometry$acti_physique)
```


```{r}
biometry$acti_physique <- as.numeric(biometry$acti_physique)
```

```{r}
biometry$alcool <- as.numeric(biometry$alcool)
```

```{r}
biometry$fastfood <- as.numeric(biometry$fastfood)
```

```{r}
visdat::vis_dat(biometry)
```


# Résultats

##Test

###Test de Student

```{r Test de Student}
skim(biometry_2018)
```

####Distribution du poids par genre pour la biométrie humaine

```{r graphique masse et genre}
chart(biometry_2018, masse_corr ~ genre %fill=% genre) + geom_boxplot(na.rm = TRUE)+
  scale_fill_viridis_d()+
  ylab("Masse (kg)")+ 
  xlab("Genre")
```
 
  On observe que les hommes tendent à avoir une masse plus importante que celle des femmes mais cette différence est-elle significative ou peut-elle être juste liée au hasard de l’échantillonnage ?
 Pour y répondre, nous devons élaborer un test d’hypothèse qui va confronter les hypothèses suivantes (en se basant sur les moyennes) :

H0 : les moyennes du poids des hommes et des femmes sont égales
H1 : les moyennes du poids des hommes et des femmes sont différentes
 
```{r test de student}
t.test(data = biometry_2018, masse_corr ~ genre,
  alternative = "two.sided", conf.level = 0.95, var.equal = TRUE)
```

Prenons une valeur de α de 5% (α = 0,05). On compare cette valeur de α avec notre valeur de p qui est de : p-value = 1.095e-08

On doit rejeter H0 car p<<<<α, il se situe donc dans la zone de rejet.



```{r bartlett test pour biometry_2018}
bartlett.test(data = biometry_2018, masse_corr ~ genre)

```

Nous rejettons H0 car il n'y a pas d'homoscédasticité.


####Masse en fonction du genre
```{r bartlett graphique violin}
chart(data = biometry_2018, masse_corr ~ genre) +
  geom_violin() +
  geom_jitter(width = 0.05, alpha = 0.5) +
  geom_point(data = group_by(biometry_2018, genre) %>.%
    summarise(., means = mean(masse_corr, na.rm = TRUE)),
    f_aes(means ~ genre), size = 3, col = "red")+
  ylab("Masse (kg)")+ 
  xlab("Genre")
```

On voit avec le point rouge dans les formes la moyenne.

```{r anova de biometry_2018}
anova(anova. <- lm(data = biometry_2018, masse_corr ~ genre))

```

La valeur de P est très faible par rapport au seuil alpha donc nous rejetons H0. Nous pouvons maintenant calculer et visionner la distribution les résidus.

##Graphiques

```{r}
Genre <- as.table(c(
  "Homme"   = 103,
  "Femme"    = 109))
```


###Répartition des individus suivant le genre
```{r}
chart(data = as_dataframe(Genre), n ~ 1 %fill=% factor(Var1, levels = Var1)) +
  geom_bar(width = 1, stat = "identity") +
  geom_text(f_aes(cumsum(rev(n)) - rev(n)/2  ~ 1.2, label = rev(n))) +
  labs(fill = "Genre") +
  coord_polar(theta = "y") +
  theme_void()+ 
  scale_fill_manual(values = c("darkmagenta", "pink"))

```
  Il y a une répartition égale des hommes et des femmes, le nombre de femmes étant infimement supérieur.

###Histogramme montrant la distribution de la masse des hommes et des femmes suivant leur activité professionnelle
```{r}
chart(data = biometry, ~ masse_corr %col=% genre %fill=% genre | acti_profession) + 
  geom_histogram(binwidth = 5)+
   ylab("Dénombrement")+ 
  xlab("Masse (kg)")
```
  Ce graphique permet une vue d'ensemble des données. On consate que la majorité des personnes interrogées sont sédentaires avec une majeure tendance pour les femmes. Qui plus est, il est clairement remarquable que les masses les plus élevées ont été enregistrées chez ces mêmes personnes sédentaires ce qui nous conforte dans l'idée que la sédentarité peut être l'une des causes de surpoids.
  
###Masse des hommes et des femmes en fonction de leur âge
```{r} 
chart(data = biometry, masse_corr ~ age %col=% genre | genre) +
  geom_point(alpha = 0.5) +
  labs(x = "Age [a]", y = "Masse [kg]")
```
 Nous observons que les hommes ont tendance de manière générale à avoir une masse plus élevée que celle des femmes à partir de la vingtaine. De plus, cette masse a tendance à s'accrître avec lâge d'avantage chez les hommes que chez les femmes.
 
```{r}
chart(data = biometry, ~ factor(0) %fill=% acti_profession) +
  geom_bar(width = 1) + 
  coord_polar("y", start = 0) +
  theme_void() 
```
  Ce graphique permet de voir la repartition des ctivités physiques, car cela peut influencer l'obésité et l'on observe plus de sédentaire que d'actif ou d'intermédiare on peut donc penser que l'échantillon tend plus vers l'obésité. (cela n'est qu'une hypohèse )
>Je ne prends pas la décision de le supprimer moi mais je trouverais plus judicieux d'utiliser un graphique en camembert pour mettre en avant la répartition de l'obésité (laura t.)
  
```{r}
chart(data = biometry, ~ acti_physique %col=% genre %fill=% genre) + 
  geom_histogram(binwidth = 2)
```
  On remarque une decroissance lorsqu'on avance dans les heures de sport par semaine, la plus grande partie fait 0h de sport mais on remarque qu'un partie est comprise entre 1 et 10h de sport ceci  infleunce donc aussi le poid chez une personne. 
  
```{r}
chart(biometry,taille~masse %col=% genre) +
  geom_point() + labs(x = "masse", y  = "taille") 
```
On remarque c'est plus au moins proprotionnel (sauf quelque exeption) la grande majorité à un poids qui est proportionnel à leurs taille ce qui montre que le hainaut n'est pas en obésit. De plus on observe que la plus part des femmes sont plus légère et plus petite que les hommes. 

```{r}

```

  
 
 












