---
title: "Etude de la biométrie humaine"
author: "Laura Braeckevelt"
date:"14/11/2018"
output: html_document
---

```{r setup, include=FALSE}
#packages
SciViews::R
library(skimr)
library(visdat)
```


```{r cars}
#import data

#biometry_2018 <- read$csv("https://docs.google.com/spreadsheets/d/e/2PACX-1vQoVtSWbENWzxbALxD0qyNDqxV4uSYqzLCtJgcNGE7ciT6nkWOjA9b6dMBHaSUY8Nw5f-mSpUEeN-3S/pub?output=csv ")

biometry_2018 <- readr::read_csv("https://docs.google.com/spreadsheets/d/e/2PACX-1vQoVtSWbENWzxbALxD0qyNDqxV4uSYqzLCtJgcNGE7ciT6nkWOjA9b6dMBHaSUY8Nw5f-mSpUEeN-3S/pub?output=csv", locale = locale(decimal_mark = ","))
write(biometry_2018, file = "../biometry_2018.rds", type = "rds")
```

```{r Test de Student}
skim(biometry_2018)
```

```{r graphique masse et genre}
chart(biometry_2018, masse ~ genre %col=% genre) + geom_boxplot(na.rm = TRUE) 
```
 
 On observe que les hommes ont une masse plus importante que celle des femmes mais cette différence est-elle significative ou peut-elle être juste liée au hasard de l’échantillonnage ?
 Pour y répondre, nous devons élaborer un test d’hypothèse qui va confronter les hypothèses suivantes (en se basant sur les moyennes) :
 
```{r test}
H_{0} : \overline{ masse_{f} } = \overline{ masse_{m} }
```





```{r Student test pour la masse et le genre }
t.test(data = biometry_2018, masse ~ genre,
  alternative = "two.sided", conf.level = 0.95, var.equal = TRUE)
```
H_{0} : \overline{ masse_{f} } = \overline{ masse_{m} }

H_{1}: \overline{ masse_{m} } \neq \overline{ masse_{m} }

npus ne rejettons pas h0


